# 现金折扣收到的现金计入财务费用，二级明细是什么内容合适

提问人：dxxd_ren 时间：2013-03-03 13:56:24
求教，如题。

回答人：chenyiwei
没有明确规定，可根据本企业的需要确定明细科目，例如冲减利息支出或者计入利息收入。